# 退表日与定价日不一致，合并层面如何计算投资收益

提问人：周 庆 123 时间：2021-06-14 21:59:14
背景：A公司对外处置一家子公司C，（A公司持股70%），丧失对C公司的控制权时点为 831 ，确认转让定价日为 1 月 1 日，协议规定1-8月份的利润归属于买方。
请问： 1 、A公司如需编制合并报表，那在 831 时点合并层面确认的投资收益如何计算？合并层面投资收益=收到的对价-处置投资对应的享有该子公司自购买日开始持续计算的净资产账面价值的份额（ 831 ）-商誉？是否是截止到 831 的份额？
2 、1-8月份的利润在A公司层面层面如何处理？

回答人：chenyiwei
被处置子公司的利润表仍应纳入原母公司的合并报表范围直到处置日。所以主帖中C公司利润表应合并到 831 ，相应地根据“转让定价日为 1 月 1 日，协议规定1-8月份的利润归属于买方”的约定，处置日确认的投资收益（处置子公司收益）会相应减少、在计算处置损益时作为减项的子公司净资产是截至到处置日 831 的金额。

提问人：周 庆 123 时间：2021-06-16 21:28:18
陈版主，按照你的意思，A公司编制合并报表确认的投资收益=收到的对价-831归母净资产份额，再在合并层面确认1-8月份收入、成本等利润总额，是这样嘛？

回答人：chenyiwei
是。